# 在建工程试运行期间产生的损益是否属于“经常性损益”

提问人：hanjiangliye 时间：2022-01-06 15:39:12
根据《企业会计准则解释第 15 号》规定，在建工程在试运行阶段产生的收入需要确认营业收入，试运行期间产生的收益是否需要作为非经常性损益处理？
个人理解：在建工程在试运行阶段产生的收益，不属于偶发性业务，不需要做扣非处理。不知是否正确？

回答人：chenyiwei
个人理解，这类收益虽然在解释 15 号下调整到营业收入、成本核算，但仍具有偶发性，且在多数情况下不能代表实际盈利水平，再加上对非经常性损益的认定规则未发生变化，故仍建议作为非经常性损益。